# 外币对现金流的影响

提问人：woshishuiaab 时间：2021-10-26 18:37:00
请教陈版主关于外币对现金流的影响：
对于外币的货币性项目产生的汇兑损益及 报表折算差，这部分是根据其款项性质列示在经营、筹资或投资活动中还是列示在汇率变动对现金流的影响呢？譬如：
1 、针对外币借款形成的汇兑损益，这部分是与收到的借款net之后净额显示在筹资活动里，还是列示在汇率变动对现金流的影响里？
2 、针对外币注资形成的外币报表折算，这部分是与收到的注资net后净额显示在筹资活动里，还是也列示在汇率变动对现金流的影响里呢？
非常感谢！

回答人：chenyiwei
对于实际发生的外币现金流，应按发生日的即期汇率折合为本位币金额，列入现金流量表中的对应项目（实务中如逐笔折算有困难，也可以采用加权平均汇率）。现金流量表正表最后的“汇率变动的影响”项目，主要是反映外币现金及现金等价物期末汇率调整的影响。
在涉及外币报表折算的情况下，所有现金流量表正表项目均按全年平均汇率折算到人民币，此时的“汇率变动的影响”项目还包含了外币现金流量表折算差额的影响。